【裁判字號】    89,訴,63
【裁判日期】    890215
【裁判案由】    違反槍砲彈藥刀械管制條例
【裁判全文】
臺灣桃園地方法院刑事判決                            八十九年度訴字第六三號
    公  訴  人  臺灣桃園地方法院檢察署檢察官
    被      告  甲○○
    選任辯護人  乙○○
右列被告因違反槍砲彈藥刀械管制條例案件，經檢察官提起公訴（八十八年度偵字第
一八０三三號），本院判決如左：
        主  文
甲○○未經許可，持有其他可發射子彈具有殺傷力之金屬玩具手槍，處有期徒刑壹年
貳月，併科罰金新台幣柒萬元，罰金如易服勞役，以銀元參佰元（即新台幣玖佰元）
折算壹日。
扣案之仿德林吉雙管手槍製造之金屬玩具手槍壹把（槍枝管制編號：0000000
000號）沒收之。
        事  實
一、甲○○於民國七十八年底某日，在桃園縣省立桃園醫院附近某不知名之文具行內
    ，以新台幣（下同）一千五百元之代價，購買一把具殺傷力仿德林吉雙管手槍製
    造之金屬玩具手槍（槍枝管制編號：0000000000號）及具有殺傷力之
    子彈一顆、不具殺傷力之子彈一顆後，將之放置於桃園縣中壢市○○里○○鄰○
    ○○○街八之三號九樓，未經許可而持有該槍枝、子彈。嗣於八十八年十一月三
    十日中午十二時四十分許，為警在桃園縣桃園市○○街七十一號查獲，並扣得前
    開手槍一把及子彈二顆。
二、案經桃園縣警察局桃園分局報請台灣桃園地方法院檢察署檢察官偵查起訴。
        理  由
一、訊據被告甲○○對於右揭犯罪事實迭於警訊及偵、審中坦承不諱，並有金屬玩具
    手槍一把及子彈一顆扣案可資佐証，而該槍、彈經鑑定結果，該把玩具手槍係仿
    德林吉雙管手槍製造之金屬玩具手槍，槍管已暢通，機械性能良好，可擊發適用
    子彈，認具殺傷力，該顆子彈係由玩具子彈改造而成，經實際試射，可擊發，認
    具殺傷力，此有內政部警政署刑事警察局於八十八年十二月十五日出具之刑鑑字
    第一三二一三０號鑑驗通知書附卷可稽，故本件事証明確，被告犯行洵堪認定。
二、核被告之所為，係違反槍砲彈藥刀械管制條例第十一條第四項之未經許可持有可
    發射子彈具有殺傷力之槍枝罪及第十二條第四項之未經許可持有子彈罪。被告所
    犯前開二罪，為一行為觸犯數罪名，係想像競合犯，應從較重之持有槍枝罪處斷
    。爰審酌被告持有槍彈對人身安全、社會治安所可能造成之危害甚鉅，原應重懲
    ，惟念其長期持有，並未持之犯罪，尚未造成實害，及犯後均能坦承犯行，顯有
    悛悔之意等一切情狀，量處如主文所示之刑，就罰金部分，並諭知易服勞役之折
    算標準，用資懲儆。至於槍砲彈藥刀械管制條例第十九條第一項雖明定被告所犯
    持有可發射子彈具殺傷力槍枝罪，且經判處有期徒刑者，應於刑之執行完畢或赦
    免後，令入勞動場所，強制工作，期間為三年；惟該項規定因違反憲法第二十三
    條所揭示之比例原則，業經司法院大法官會議第四七一號解釋於八十七年十二月
    十八日宣告上開法文違憲，本院認本案被告雖長期持有槍彈，惟其行為並未造成
    實害，應認其尚不具社會危險性，無預防矯治其社會危險性之必要，無庸為強制
    工作之宣告，附此敘明。
三、扣案之具殺傷力仿德林吉雙管手槍製造之金屬玩具手槍壹把（槍枝管制編號：0
    000000000號），係屬違禁物，爰依刑法第三十八條第一項第一款規定
    宣告沒收之。另扣案具有殺傷力子彈一顆，因鑑定試射已滅罄，無從為沒收，故
    不另為沒收之諭知，附此敘明。
據上論斷，應依刑事訴訟法第二百九十九條第一項前段，槍砲彈藥刀械管制條例第十
一條第四項、第十二條第四項，刑法第十一條前段、第五十五條、第四十二條第二項
、第三十八條第一項第一款，罰金罰鍰提高標準條例第二條，現行法規所定貨幣單位
折算新台幣條例第二條，判決如主文。
本案經檢察官陳大偉到庭執行職務。
中      華      民      國      八十九    年      二     月    十五    日
                                臺灣桃園地方法院刑事第一庭
                                    法  官  林  恆  吉
右正本證明與原本無異。
如不服本判決，應於判決送達後十日內向本院提出上訴狀( 應附繕本 )，上訴於
臺灣高等法院。
                                    書記官  楊  文  雄
中        華        民        國   八十九   年   二    月     二十一    日
附論罪科刑依據之法條：
槍砲彈藥刀械管制條例第十一條第四項、第十二條第四項
槍砲彈藥刀械管制條例第十一條（修正前）：
未經許可製造、販賣或運輸第四條第一款所稱其他可發射金屬或子彈具有殺傷力之各
式槍砲者，處五年以上有期徒刑，併科新臺幣一千萬元以下罰金。
未經許可，轉讓、出租或出借前項所列槍砲者，處三年以上十年以下有期徒刑，,併?
鼒s台幣七百萬元以下罰金。
意圖供自己或他人犯罪之用，而犯前二項之罪者，處無期徒刑或七年以上有期徒刑，
併科新臺幣一千萬元以下罰金。
未經許可，持有、寄藏或意圖販賣而陳列第一項所列槍砲者，處一年以上七年以下有
期徒刑，併科新臺七百萬元以下罰金。
第一項至第三項之未遂犯罰之。
未經許可無故持有、寄藏或意圖販賣而陳列彈藥者，處三年以下有期徒刑。
第一項及第二項之未遂犯罰之。
槍砲彈藥刀械管制條例（修正後）：
未經許可，製造、販賣或運輸第四條第一款所稱其他可發射金屬或子彈具有殺傷力之
各式槍砲者，處五年以上有期徒刑，併科新台幣一千萬元以下罰金。
未經許可，轉讓、出租或出借前項所列槍砲者，處三年以上十年以下有期徒刑，併科
新台幣七百萬元以下罰金。
意圖供自己或他人犯罪之用，而犯前二項之罪者，處無期徒刑或七年以上有期徒刑，
併科新台幣一千萬以下罰金。
未經許可，持有、寄藏或意圖販賣販賣而陳列第一項所列槍砲者，處一年以上七年以
下有期徒刑，併科新台幣七百萬元以下罰金。
第一項至第三項之未遂犯罰之。
槍砲彈藥刀械管制條例第十二條（修正前）：
未經許可製造、販賣或運輸刀械者，處一年以下有期徒刑。
意圖供自己或他人犯罪之用，而犯前項之罪者，處三年以下有期徒刑，得併科三萬元
以下罰金。
未經許可無故持有或意圖販賣而陳列刀械者，處六月以下期徒刑、拘役或三千元以下
罰金方
第一項及第二項之未遂犯罰之。
槍砲彈藥刀械管制條例第十二條（修正後）：
未經許可，製造、販賣或運輸子彈者，處一年以上七年以下有期徒刑，併科新台幣五
百萬元以下罰金。
未經許可，轉讓、出租或出借子彈者，處六月以上五年以下有期徒刑，併科新台幣三
百萬元以下罰金。
意圖供自己或他人犯罪之用，而犯前二項之罪者，處三年以上十年以下有期徒刑，併
科新台幣七百萬元以下罰金。
未經許可，持有、寄藏或意圖販賣而陳列子彈者，處五年以下有期徒刑，併科新台幣
三百萬元以下罰金。
第一項至第三項之未遂犯罪之。


司法院資訊處製作；財團法人民間司法改革基金會備份。
